臺灣桃園地方法院刑事判決　　　　　　94年度簡上字第222號
上　訴　人
即　被　告　乙○○
上列被告因家庭暴力之傷害案件，經檢察官聲請簡易判決處刑 (
聲請案號93年度偵字第12535 號)， 上訴人不服本院94年4 月27
日93年度桃簡字第1476號第一審判決，提起上訴，本院管轄第二
審合議庭判決如下：
　  主  文
上訴駁回。
　  事  實
一、乙○○原為甲○○之女婿，兩人原具有家庭暴力防治法第3
    條第3 款之直系姻親家庭成員關係，嗣乙○○與甲○○之女
    離婚後，仍與甲○○同住在桃園縣桃園市○○路54巷83弄13
    號住處，惟兩人之關係向來不睦，時為細故發生爭執。民國
    93年5 月19日18時許，乙○○偕同女性友人返家，引起甲○
    ○不悅而出言質問，詎乙○○竟基於普通傷害之犯意，將甲
    ○○推倒並手持煙灰缸毆打甲○○之身體及頭部，致甲○○
    受有頭部外傷併右眼腫脹、右側臏骨骨折、左膝撕裂傷、右
    下肢撕裂傷、左腕挫傷併撕裂傷、左肘挫傷等傷害。
二、案經被害人甲○○訴由臺灣桃園地方法院檢察署檢察官偵查
    後聲請簡易判決處刑。
    理  由
一、訊據上訴人即被告乙○○對於上揭時地與告訴人甲○○發生
    爭執乙節，固坦認不諱，惟矢口否認有傷害告訴人之犯行，
    辯稱：伊當日偕同女姓友人返家，惟在家門口碰到告訴人，
    告訴人心生不悅而出言辱，伊友人隨即離去，伊進入屋內
    後即質問告訴人何以口出穢言，告訴人即持煙灰缸打伊腳部
    ，伊雖有將煙灰缸搶下，並推告訴人一下，惟伊並無持煙灰
    缸毆打告訴人云云。
二、經查，被告乙○○原係告訴人之女婿，兩人原具有直系姻親
    關係，嗣被告乙○○與告訴人之女王麗月離婚後，仍與告訴
    人同住在桃園縣桃園市○○路54巷83弄13號，惟兩人關係向
    來不睦，時常發生爭吵等情，已據被告供承在卷，並經證人
    蕭倫珠證稱兩人常吵架，在屋內吵架，在屋外也吵架等情相
    符，並有被告乙○○戶役政個人基本資料1 份在卷可稽。又
    93年5 月19日18時許，被告乙○○因偕同女性友人返家之事
    再與告訴人發生爭執，被告乙○○竟持煙灰缸毆打告訴人，
    致告訴人受有頭部外傷併右眼皮腫脹、右側臏骨骨折、左膝
    撕裂傷、右下肢撕裂傷、左腕挫傷併撕裂傷、左肘挫傷等傷
    害，除據告訴人陳述在卷，並經證人莊王玉娥於警詢時證稱
    當時確有聽到告訴人大喊救命，並聽到告訴人屋內有撞擊聲
    等情 (見93年度偵字第12535 號卷第10頁正、反面)， 且有
    告訴人所提敏盛綜合醫院診斷證明書1 份存卷可佐，被告雖
    否認有傷害告訴人犯行，辯稱係告訴人自己重心不穩跌倒所
    致云云，然查，依告訴人於94年5 月20日至敏盛醫院就診之
    診斷證明書記載之內容，告訴人所受之傷計有：頭部外傷併
    右眼皮腫傷、左側臏骨骨折，左膝撕裂傷、右下肢撕裂傷、
    左腕挫傷併撕裂傷、左肘挫傷等傷害，其傷害之部位遍及頭
    部及四肢，此顯非單純因重心不穩而跌倒所可能造成，且告
    訴人若果係因自己重心不穩而跌倒，告訴人何須大喊救命？
    鄰人莊王玉娥又何以會聽聞告訴人住處傳來撞擊聲及救命聲
    ？顯見被告乙○○上開辯解殊違常情，又被告乙○○雖聲請
    證人蕭倫珠到庭證明其並無毆打告訴人云云，惟證人蕭倫珠
    於本院審理時證稱當日被告乙○○確有與告訴人發生爭吵及
    打架，但他們打架係在屋內，其沒有看到；有看到被告手有
    受傷等語 (見本院94年8 月23日審判筆錄第4 、5 頁)， 則
    依證人蕭倫珠之證詞，並不足為有利被告乙○○之認定，被
    告乙○○空言否認犯行，不足採信，本件事證明確，被告乙
    ○○犯行堪予認定，應予依法論科。
三、核被告乙○○所為，係犯刑法第277 條第1 項之傷害罪，被
    告對其家庭成員為身體上不法之侵害，亦屬家庭暴力防治法
    第2 條第2 項之家庭暴力罪。原審以被告乙○○犯行事證明
    確，審酌被告犯罪之動機、目的、手段，犯罪時所受之刺激
    及其品性、生活狀況、智識程度、犯罪所生之損害，及犯罪
    後態度等一切情狀，依刑事訴訟法第449 條第1 項前段、第
    454 條第2 項，刑法第277 條第1 項、第41條第1 項前段，
    罰金罰鍰提高標準條例第1 條前段、第2 條，量處被告拘役
    50日，並諭知易科罰金之折算標準，認事用法均無違誤，被
    告乙○○提起上訴，否認犯罪，為無理由，應予駁回。又被
    告乙○○雖陳稱其已與告訴人達成和解，告訴人亦於和解書
    上表示願撤回對其所為之傷害告訴等情，固有和解書1 份在
    卷可稽，惟經訊之告訴人表示其雖有於和解書上簽名捺印，
    惟該和解書係其孫女請其簽名，其並無原諒被告乙○○之意
    等語 (見本院同上審判筆錄第7 頁)， 則被告乙○○既未取
    得告訴人之諒解或賠償告訴人之損害，則本院所宣告之上揭
    拘役刑，並無以暫不執行之情，被告乙○○請求本院予以緩
    刑之宣告，並無理由，併予敘明。
據上論斷，依刑事訴訟法第455 條之1 第3 項、第368 條判決如
主文。
本案經檢察官謝雯璣到庭執行職務。
中　　華　　民　　國　　94　　年　　8 　　月　　30　　日
                  刑事第九庭  審判長法  官  林明洲
                                    法  官  林春鈴
                                    法  官  黃斯偉
以上正本證明與原本無異。
本判決不得上訴。
                                    書記官  李珈慧
中　　華　　民　　國　　94　　年　　8 　　月　　30　　日
